臺灣高等法院刑事判決
111年度上訴字第2714號
上  訴  人  臺灣新竹地方檢察署檢察官
被      告  陳柏均






上列上訴人因被告違反洗錢防制法等案件，不服臺灣新竹地方法
院111年度金訴字第143號，中華民國111年5月27日第一審判決（
起訴案號：臺灣新竹地方檢察署111年度偵緝字第117號，併辦案
號：臺灣嘉義地方檢察署111年度偵字第893號），提起上訴，及
移送併辦（併辦案號：臺灣橋頭地方檢察署111年度偵字第5535
、5536、5537、5538、5539、5540、5541、13222號，臺灣臺中
地方檢察署111年度偵字第23795號，臺灣雲林地方檢察署111年
度偵字第4996號），本院判決如下：
    主  文
原判決撤銷。
陳柏均幫助犯洗錢防制法第十四條第一項之洗錢罪，處有期徒刑
伍月，併科罰金新臺幣肆萬元，罰金如易服勞役，以新臺幣壹仟
元折算壹日。
    犯罪事實
一、陳柏均可預見出租或提供自己金融帳戶予他人使用，得以幫
    助他人從事詐欺行為而用以處理詐騙之犯罪所得，以及幫助
    詐欺集團提領贓款後將產生金流斷點，以達掩飾、隱匿特定
    犯罪所得之所在及去向，竟基於幫助他人詐欺取財及洗錢之
    不確定犯意，於民國110年5月、6月間許，在高雄市某處之
    統一超商，將其所申辦之國泰世華商業銀行、帳號000-0000
    00000000號帳戶（下稱國泰世華銀行帳戶）之存摺、提款卡
    及密碼提供予年籍不詳之詐欺集團成員使用。嗣詐欺集團成員
    取得上開國泰世華銀行帳戶後，即基於意圖為自己不法所有
    之詐欺取財犯意，先後於附表一編號1至2、附表二編號1至7
    、附表三編號1至3所示詐欺時間、詐欺方式，致葉雅勤、范
    鶯嬌、李洧萱、林郡平、陳靖婷、曹紫婕、莊武傑、張麗珊
    、林麗芳、許喬鈞、張詩帖、張雅菁（下稱葉雅勤等12人）
    均陷於錯誤，而於各該編號之匯款時間，將各編號之匯款金
    額，匯款至陳柏均之國泰世華銀行帳戶內。嗣經葉雅勤等12
    人察覺有異後報警處理，經警循線查獲。
二、案經葉雅勤訴由高雄市政府警察局岡山分局報告；李洧萱訴
    由南投縣政府警察局南投分局、林郡平訴由高雄市政府警察
    局鼓山分局、曹紫婕訴由雲林縣警察局斗六分局、莊武傑訴
    由臺東縣警察局大武分局、張麗珊訴由桃園市政府警察局中
    壢分局、林麗芳訴由屏東縣政府警察局內埔分局報告及南投
    縣政府警察局竹山分局報告；張詩帖訴由臺南市政府警察局
    歸仁分局、張雅菁訴由新北市政府警察局汐止分局報告臺灣
    新竹地方檢察署檢察官偵查起訴及臺灣嘉義地方檢察署檢察
    官、臺灣橋頭地方檢察署檢察官、臺灣臺中地方檢察署檢察
    官、臺灣雲林地方檢察署檢察官移送併辦。
    理  由
壹、證據能力部分：
一、按被告以外之人於審判外之言詞或書面陳述，除法律有規定
    者外，不得作為證據。另按被告以外之人於審判外之陳述，
    雖不符合同法第159條之1至第159條之4之規定，然經當事人
    於審判程序同意作為證據，法院審酌該言詞陳述或書面陳述
    作成時之情況，認為適當者，亦得為證據。當事人、代理人
    或辯護人於法院調查證據時，知有第159條第1項不得為證據
    之情形，而未於言詞辯論終結前聲明異議者，視為有前項同
    意，刑事訴訟法第159條第1項、第159條之5分別定有明文。
    該條立法意旨在於傳聞證據未經當事人之反對詰問予以核實
    ，原則上先予排除，惟若當事人已放棄反對詰問權，於審判
    程序中表明同意該等傳聞證據可作為證據；或於言詞辯論終
    結前未聲明異議，基於尊重當事人對傳聞證據之處分權，及
    證據資料愈豐富，愈有助於真實發見之理念，且強化言詞辯
    論主義，使訴訟程序得以順暢進行，上開傳聞證據亦均具有
    證據能力。查本件被告以外之人於審判外之言詞或書面陳述
    屬傳聞證據部分，檢察官、被告並未於本院爭執證據能力，
    且迄於言詞辯論終結前亦未聲明異議，復本院認其作成之情
    形並無不當情形，經審酌後認為適當，均應認於本案有證據
    能力。
二、另本件認定事實引用之卷內其餘非供述證據部分，與本案均
    有關連性，亦無證據證明係實施刑事訴訟程序之公務員以不
    法方式所取得，依刑事訴訟法第158條之4之反面解釋，當有
    證據能力，復於本院審理時，提示並告以要旨，使檢察官、
    被告得以充分表示意見，自得為證據使用。
貳、本院之判斷
一、認定犯罪事實所憑證據及認定之理由
  ㈠告訴人、被害人葉雅勤等12人於附表一編號1至2、附表二編
    號1至7、附表三編號1至3所示詐欺時間遭詐欺，而於各該編
    號之匯款時間，將各編號之匯款金額，匯款至被告陳柏均之
    國泰世華銀行帳戶內之事實，業據告訴人葉雅勤於警詢、偵
    訊及原審（見竹檢110年度偵字第14087號卷《下稱偵14087卷
    》第15至16頁，原審卷第42、48頁）；被害人范鶯嬌於警詢
    （見高雄市政府警察局岡山分局高市警岡分偵字第11073293
    100號卷《下稱警93100卷》第31至32、33至35頁）；告訴人李
    洧萱於警詢（南投縣政府警察局南投分局投投警偵字第0000
    00000號卷《下稱警21216卷》第13至23頁）；告訴人林郡平於
    警詢（見高雄市政府警察局鼓山分局高市警鼓分偵字第1107
    1657001號卷《下稱警57001卷》第17至19頁）；被害人陳靖婷
    於警詢（見南投縣政府警察局竹山分局投竹警偵字第110001
    0383號卷《下稱警10383卷》第8至11頁）；告訴人曹紫婕於警
    詢（見雲林縣警察局斗六分局雲警六偵字第11000158091號
    卷《下稱警58091卷》第9至11頁）；告訴人莊武傑於警詢（見
    臺東縣警察局大武分局武警偵字第1100013611號卷《下稱警1
    3611卷》第1至2、3至5頁）；告訴人張麗珊於警詢（見桃園
    市政府警察局中壢分局中警分刑字第1100087733號卷《下稱
    警87733卷》第67至69、71頁）；告訴人林麗芳於警詢（見屏
    東縣政府警察局内埔分局内警偵字第11130282500號刑案偵
    查卷宗《下稱警82500卷》第10至11、12至13、14至15頁）；
    被害人許喬鈞於警詢、本院（中檢111年度偵字第11209號卷
    《下稱偵11209卷》第37至39頁，本院卷第86頁）；告訴人張
    詩帖於警詢（見臺南市政府警察局歸仁分局南市警歸偵字00
    00000000號卷《下稱警451419卷》第9至15頁）；告訴人張雅
    菁於警詢（見新北市政府警察局汐止分局新北警汐刑字第11
    14253785號卷《下稱警53785卷》第8至9頁）指訴在卷可查。
　㈡並有下列非供述證據可資佐證：　
 　 ⒈國泰世華商業銀行存匯作業管理部110年8月27日函及檢附
      之被告陳柏均基本資料及往來明細（偵14087卷第9至13頁
      ）。
　　⒉告訴人葉雅勤與詐騙集團之Line對話紀錄截圖、郵局存簿
      影本、交易明細（見偵14087卷第17至18、19至20頁）。
    ⒊新竹市警察局第三分局香山派出所陳報單（葉雅勤）、受
      理各類案件紀錄表、受理各類案件證明單、內政部警政署
      反詐騙諮詢專線紀錄表、受理詐騙帳戶通報警示簡便格式表
      、金融機構聯防機制通報單（見偵14087卷第22至27頁）
      。
    ⒋帳戶個資檢視（被告陳柏均）（見偵14087卷第28頁）。
    ⒌被害人范鶯嬌與詐騙集團之Line對話紀錄截圖、匯款單據
      （見警93100卷第37至38、39頁）。
    ⒍嘉義縣警察局民雄派出所受理各類案件證明單（范鶯嬌）
      、受理各類案件紀錄表、內政部警政署反詐騙諮詢專線紀
      錄表、受理詐騙帳戶通報警示簡便格式表、金融機構聯防機
      制通報單（見警93100卷第49至54頁）。
    ⒎內政部警政署反詐騙諮詢專線紀錄表（李洧萱）、台北市政
      府警察局中山分局建國派出所受理詐騙帳戶通報警示簡便格
      式表（見警21216卷第25至27、37頁）。
    ⒏告訴人李洧萱之郵局存簿影本、交易明細、轉帳明細截圖
      （見警21216卷第29至35頁）。
    ⒐國泰世華商業銀行客戶基本資料查詢（陳柏均）、交易明
      細查詢（見警21216卷第39、43至55頁）。
    ⒑國泰世華商業銀行存匯作業管理部111年3月24日函及檢附
      之被告陳柏均基本資料及往來明細（見橋頭檢111年度偵
      字第5535號卷第9至11頁）。
    ⒒告訴人林郡平提供之匯款單據、與詐騙集團之Line對話紀
      錄截圖（見警57001卷第22、23至25頁）。
    ⒓內政部警政署反詐騙諮詢專線紀錄表（林郡平）、高雄市政
      府警察局楠梓分局楠梓派出所受理詐騙帳戶通報警示簡便格
      式表（見警57001卷第72至73頁）。
    ⒔國泰世華商業銀行存匯作業管理部110年7月6日函及檢附之
      被告陳柏均基本資料及往來明細（見警57001卷第29至37
      頁）。
   ⒕帳戶交易明細查詢（陳柏均）（見警57001卷第38至45頁）
     。
    ⒖被告陳柏均之國泰世華帳號網路交易IP紀錄（見橋頭檢111
      年度偵字第1920號卷第17至19頁）。
    ⒗臺中市政府警察局第六分局市政派出所陳報單、內政部警
      政署反詐騙諮詢專線紀錄表（陳靖婷）、金融機構聯防機
      制通報單、受理各類案件紀錄表、受理各類案件證明單（
      見警10383卷第16至17、25、41至42頁）。
    ⒘被害人陳靖婷提供之匯款單據、與詐騙集團之Line對話紀
      錄截圖（見警10383卷第29、30至38頁）。
    ⒙國泰世華商業銀行存匯作業管理部110年7月30日函及檢附
      之被告陳柏均基本資料及往來明細（見警10383卷第51至5
      9頁）。
    ⒚被害人陳靖婷匯款一覽表（見橋頭檢111年度偵字第1921號
      卷第9頁）。
    ⒛臺中市政府警察局烏日分局犁份派出所陳報單、內政部警
      政署反詐騙諮詢專線紀錄表（曹紫婕）、受理各類案件紀
      錄表、受理詐騙帳戶通報警示簡便格式表、金融機構聯防
      機制通報單（見警58091卷第7、13至15、43至47頁）。
    告訴人曹紫婕與詐騙集團之Line對話紀錄截圖、轉帳明細
      截圖（見警58091卷第17至25頁）。
    國泰世華商業銀行客戶基本資料查詢（陳柏均）、交易明
      細查詢（見警58091卷第35至41頁）。
    臺中市政府警察局霧峰分局霧峰派出所受理各類案件紀錄
      表（莊武傑）、受理案件證明單、內政部警政署反詐騙諮
      詢專線紀錄表、受理詐騙帳戶通報警示簡便格式表、金融
      機構聯防機制通報單（見警13611卷第8至9、15至18頁）
      。
    告訴人莊武傑與詐騙集團之Line對話紀錄截圖（見警13611
      卷第30至35頁）。
    國泰世華商業銀行存匯作業管理部111年7月27日函及檢附
      之被告陳柏均基本資料及往來明細（見警13611卷第19至2
      7頁）。
    國泰世華商業銀行存匯作業管理部110年8月13日函及檢附
      之被告陳柏均基本資料及往來明細（見警87733卷第29至5
      9頁）。
    內政部警政署反詐騙諮詢專線紀錄表（張麗珊）、新北市政
      府警察局淡水分局水碓派出所受理詐騙帳戶通報警示簡便
      格式表、金融機構聯防機制通報單、受理各類案件紀錄表
      、受理案件證明單（見警87733卷第75至77、85、105至107
      、121至123頁）。
    告訴人張麗珊提供之存款憑證、存簿交易明細影本、與詐
      騙集團之Line對話紀錄截圖（見警87733卷第113至119頁
      ）。
    臺中市政府警察局霧峰分局內新派出所陳報單、內政部警
      政署反詐騙諮詢專線紀錄表（林麗芳）、受理詐騙帳戶通
      報警示簡便格式表、受理各類案件紀錄表、受理案件證明
      單（見警82500卷第32、54至55、68、124至126頁）。
    告訴人林麗芳提供之匯款單據影本、存簿封面影本（見警8
      2500卷第112、118至122頁）。
    國泰世華商業銀行存匯作業管理部110年7月7日函及檢附之
      被告陳柏均基本資料及往來明細（見警82500卷第34至45
      頁）。
    國泰世華銀行對帳單（陳柏均）（見警82500卷第46至52頁
      ）。
    被害人許喬鈞提供之中國信託帳戶交易明細、交易明細截
      圖、與詐騙集團之Line對話紀錄截圖（見偵11209卷第47
      至53、57、69至125頁）。
    臺北市政府警察局信義分局吳興街派出所陳報單、受理案
      件證明單、受理各類案件紀錄表、內政部警政署反詐騙諮
      詢專線紀錄表（許喬鈞）、受理詐騙帳戶通報警示簡便格
      式表、金融機構聯防機制通報單（見偵11209卷第127至13
      6、195至205頁）。
    國泰世華商業銀行存匯作業管理部111年4月28日函及檢附
      之被告陳柏均基本資料及往來明細（見警451419卷第27至
      47頁）。
    告訴人張詩帖與詐騙集團之Line對話紀錄截圖、轉帳交易
      明細（見警451419卷第49至71、77頁）。
    內政部警政署反詐騙諮詢專線紀錄表（張詩帖）、花蓮縣警
      察局玉里分局玉里派出所受理詐騙帳戶通報警示簡便格式
      表（見警451419卷第89、97至109頁）。
    偵辦告訴人張雅菁遭詐騙案匯款一覽表（見警53785卷第2
      頁）。
    內政部警政署反詐騙諮詢專線紀錄表（張雅菁）、雲林縣警
      察局虎尾分局元長分駐所受理詐騙帳戶通報警示簡便格式
      表（見警53785卷第12、14、17頁）。
    告訴人張雅菁提供之郵政跨行匯款申請書、郵局存簿封面
      及交易明細影本（見警53785卷第20、27至29頁）。
  ㈢另據被告於原審準備程序中及審理中自白認罪（見原審卷第
    42、47頁），是認被告任意性自白內容與事實相符，堪足採
    認為真實。
  ㈣綜上，本案事證明確，被告上開犯行，應堪認定，自應依法
    予以論科。
二、論罪
  ㈠按刑法上幫助犯之成立，主觀上行為人須有幫助故意，客觀
    上須有幫助行為，亦即對於犯罪與正犯有共同之認識，但以
    幫助之意思，對於正犯資以助力，而未參與實施犯罪行為者
    。
  ㈡又金融帳戶乃個人理財工具，依我國現狀，申設金融帳戶並
    無任何特殊限制，且可於不同之金融機構申請多數帳戶使用
    ，是依一般人之社會通念，若見他人不以自己名義申請帳戶
    ，反而收購或借用別人之金融帳戶以供使用，並要求提供提
    款卡及告知密碼，則提供金融帳戶者主觀上如認識該帳戶可
    能作為對方收受、提領特定犯罪所得使用，對方提領後會產
    生遮斷金流以逃避國家追訴、處罰之效果，仍基於幫助之犯
    意，而提供該帳戶之提款卡及密碼，以利洗錢實行，仍可成
    立一般洗錢罪之幫助犯（最高法院108年台上大字第3101號
    裁定意旨參照）。被告提供國泰世華銀行帳戶之存摺、提款
    卡及密碼予年籍不詳之詐騙集團成員，供以詐欺被害人、告訴
    人，而遂行詐欺取財之犯行，並作為收受、提領特定犯罪所
    得使用，詐欺集團成員提領後因而產生遮斷金流以逃避國家
    追訴、處罰之效果，仍基於幫助之犯意，提供該帳戶之提款
    卡及密碼，以利犯罪實行，然無證據證明被告與詐騙集團成
    員間就上開詐欺取財及洗錢犯行有犯意聯絡或行為分擔，故
    核被告所為，係犯刑法第30條第1項前段、第339條第1項之
    幫助詐欺取財罪；刑法第30條第1項前段、洗錢防制法第14
    條第1項之幫助洗錢罪。
　㈢被告以一幫助行為提供帳戶提款卡及密碼，而幫助詐欺集團
    分別向附表一編號1至2、附表二編號1至7、附表三編號1至3
    之葉雅勤等12人詐欺取財，及幫助詐騙集團於提領後遮斷金
    流以逃避國家追訴、處罰，係一行為觸犯數罪名，為想像競
    合犯，應依刑法第55條規定從一重論以刑法第30條第1項前
    段、洗錢防制法第14條第1項之幫助洗錢罪。
  ㈣移送併辦（臺灣橋頭地方檢察署111年度偵字第5535、5536、
    5537、5538、5539、5540、5541、13222號，臺灣臺中地方
    檢察署111年度偵字第23795號，臺灣雲林地方檢察署111年
    度偵字第4996號）所載附表二、附表三之犯罪事實部分，雖
    未據起訴，惟與本院前開論科之附表一之犯罪事實間，具有
    想像競合犯之裁判上一罪之關係，已如前述，本院自應併予
    審酌，附此說明。
  ㈤刑之減輕事由
　　⒈被告幫助他人犯詐欺取財、洗錢罪，為幫助犯，爰依刑法
      第30條第2項規定按正犯之刑減輕之。　　　
　　⒉按洗錢防制法第16條第2項規定：「犯前2條之罪，在偵查
      或審判中自白者，減輕其刑」。本案被告於原審審判中自
      白，是就被告所犯洗錢防制法部分，應依法遞減輕其刑。
參、撤銷改判之理由及科刑審酌事項
一、原審認被告幫助詐欺取財、幫助洗錢等犯行之罪證明確，予
    以論罪科刑，固非無見，惟查：被告提供國泰世華帳戶提款
    卡、密碼，詐欺集團成員詐欺附表一編號1至2、附表二編號
    1至7、附表三編號1至3之葉雅勤等12人詐欺取財、洗錢，已
    如前述，原審未及審酌移送併辦之附表二、附表三所載犯罪
    事實，原判決自屬無可維持，檢察官上訴略以：另有併辦之
    犯罪事實、原審量刑過輕等語，其上訴有理由，自應由本院
    予以撤銷改判。
二、爰以行為人之責任為基礎，審酌被告提供國泰世華銀行帳戶
    提款卡、密碼予他人作為犯罪之用，增加被害人及告訴人尋
    求救濟及治安機關查緝犯罪之困難，且因被告提供上開帳戶
    ，使被害人及告訴人受騙匯入之款項經轉帳提領後，即難以
    追查犯罪所得去向，而得以切斷特定犯罪所得與犯罪行為人
    間之關係，助長詐欺犯罪之猖獗、危害國內金融交易秩序，
    所為實不足取。並審及被告與告訴人葉雅勤達成和解並賠償
    金錢完畢，有原審公務電話紀錄表、被告匯款紀錄在卷可參
    （見原審卷第69至71頁），惟未予其餘11位被害人達成和解
    或填補損害。兼衡被告之智識程度及家庭經濟生活狀況（見
    本院卷第86頁）等一切情狀，量處如主文第2項所示之刑，
    另就併科罰金部分，諭知易服勞役之折算標準。
肆、雖被告與告訴人葉雅勤達成和解並賠償金錢完畢，經告訴人
    葉雅勤同意法院宣告緩刑等情，有原審公務電話紀錄表、被
    告匯款紀錄在卷可參（見原審卷第69至71頁），惟其未與其
    餘11位告訴人、被害人達成和解或填補損害，且告訴人許喬
    鈞於本院表達：希望不要判那麼輕等語（見本院卷第86頁）
    ，本院斟酌上情，認不宜宣告緩刑，併此說明。　　
伍、不予宣告沒收之說明：
　　被告將國泰世華銀行帳戶資料提供予不詳人士及其所屬詐騙
    集團成員遂行詐欺取財及洗錢等犯行，據被告供稱並未獲得
    任何報酬在卷(見竹檢111年度偵緝字第117號卷第26頁），
    亦無積極證據證明被告就本案犯行獲有報酬，無從認定有何
    犯罪所得，爰不予宣告沒收。
陸、退併辦之說明
　　本案已於111年10月13日上午辯論終結（見本院卷第171至17
    9頁），臺灣新北地方檢察署遲至111年10月13日下午，移送
    併辦111年度偵字第39242號案件，係在本案辯論終結後，自
    無從併辦審理，應將上開併辦案件，退予臺灣新北地方檢察
    署，另為適法之處理。
柒、本案111年10月13日審判程序傳票，於111年9月19日送達至
    被告前開居所，因未獲會晤本人，亦無受領文書之同居人或
    受僱人，經郵務機關寄存送達於轄區派出所，有本院送達證
    書2份在卷可參（見本院卷第121、123頁），是其經合法傳
    喚，無正當之理由不到庭，爰不待其陳述，逕行判決。
據上論斷，應依刑事訴訟法第371條、第369條第1項前段、第364
條、第299條第1項前段，判決如主文。
本案經檢察官廖啟村提起公訴，檢察官孫立婷提起上訴，檢察官
謝雯璣、黃淑妤、李毓珮、顏郁山、姜智仁移送併辦，檢察官賴
正聲到庭執行職務。
中　　華　　民　　國　　111 　年　　11　　月　　3 　　日
              　  刑事第二十三庭審判長法　官  許永煌
　　　　　　　　　　　　　　　　　    法　官  吳定亞
　　　　　　　　　　　　　　　　　    法　官  黃美文
以上正本證明與原本無異。
如不服本判決，應於收受送達後20日內向本院提出上訴書狀，其
未敘述上訴之理由者並得於提起上訴後20日內向本院補提理由書
（均須按他造當事人之人數附繕本）「切勿逕送上級法院」。
                                　    書記官  彭威翔
中　　華　　民　　國　　111 　年　　11　　月　　4 　　日
附錄：本案論罪科刑法條
刑法第30條
幫助他人實行犯罪行為者，為幫助犯。雖他人不知幫助之情者，
亦同。
幫助犯之處罰，得按正犯之刑減輕之。
刑法第339條第1項
意圖為自己或第三人不法之所有，以詐術使人將本人或第三人之
物交付者，處5年以下有期徒刑、拘役或科或併科50萬元以下罰
金。
洗錢防制法第14條第1項：
有第二條各款所列洗錢行為者，處7年以下有期徒刑，併科新臺
幣5百萬元以下罰金。
附表一：原判決範圍
編號 被害人 詐欺時間 詐欺方式 匯款時間 匯款金額 (新臺幣) 匯款帳戶 1 葉雅勤 （提告） 110年6月11日某時 某詐騙集團成員透過社群網站FACEBOOK及通訊軟體LINE聯繫葉雅勤，佯稱：能透過「威尼斯人娛樂城」網站投資獲利，要依指示匯款至指定帳戶云云，致葉雅勤陷於錯誤而匯款。 110年6月11日上午10時26分許 2萬元 被告所申設之國泰世華銀行帳號000000000000號帳戶 2 范鶯嬌(未提告)  110年5月28日某時 某詐騙集團成員透過社群網站抖音認識范鶯嬌，加入為通訊軟體LINE好友後，以「張俊宏」之名義，向范鶯嬌佯稱：其在澳門彩金公司工作，能掌握內線投資管道可以穩賺不賠，下注要匯款至指定帳戶云云，致范鶯嬌陷於錯誤而匯款。 110年6月11日10時26分許  2萬8000元  被告所申設之國泰世華銀行帳號000000000000號帳戶 
附表二：（併辦案號：臺灣橋頭地方檢察署111年度偵字第5535
、5536、5537、5538、5539、5540、5541號）
編號 詐欺時間及詐欺方式 被害人或告訴人 匯款時間 匯款金額 (新臺幣) 備註 1 110年5月15日某時，推由該詐欺集團某成員以LINE暱稱「對你稱歡」與告訴人李洧萱互加LINE好友後，向告訴人李洧萱佯稱投資國科健康控股網站（網址https://www.gkjk555.com），裡面有很多疫苗在開發，若要投資就選取金額，20分鐘後就會有獲利金額出現云云，致告訴人李洧萱陷於錯誤，而依指示匯款至指定帳戶中。 告訴人 李洧萱 於110年6月12日13時43分許，在臺北市○○區○○路000號龍江路郵局，以ATM轉帳之方式，匯款至被告陳柏均國泰世華銀行帳戶中。 5,000元 111偵5535 2 110年5月間某時，推由該詐欺集團某成員自稱「李子浩」透過SweetRing交友軟體與告訴人林郡平認識後，互加LINE好友，向告訴人林郡平佯稱：有一投資方案，因其自身係投資方案工作人員，欲向其借金融帳戶投資使用，且已簽協議書，不履行須負擔巨額違約金，又因其金融帳戶無法使用，須向其借美金3000元，及須支付稅金、手續費、保證金差額云云，致告訴人林郡平信以為真而陷於錯誤，並依指示匯款至指定帳戶中。 告訴人 林郡平 於110年6月11日11時35分許，在高雄市○○區○○路0號第一銀行楠梓分行以臨櫃之方式，匯款至被告陳柏均國泰世華銀行帳戶中。 20萬元 111偵5536 3 於110年3月底某日，推由該詐欺集團某成員自稱「陳磊」透過社群網站臉書發送交友邀請給被害人陳靖婷，並與被害人陳靖婷互加LINE好友後，向被害人陳靖婷佯稱：可投資黃金外匯，須先安裝黃金外匯軟體MetaTrader5，並與該軟體經理LINE暱稱「Customer Service」（LINE_ID為0000000）聯繫入金投資事宜云云，致被害人陳靖婷陷於錯誤，依指示匯款至指定帳戶中。 被害人 陳靖婷 110年6月11日13時8分許，在玉山銀行彰化分行以臨櫃方式，匯款至被告陳柏均國泰世華銀行帳戶中。 34萬6,242元 111偵5537 4 110年5月底某日，推由該詐欺集團某成員，先以LINE暱稱「無我」與告訴人曹紫婕互加LINE好友後，向告訴人曹紫婕佯稱：可至CPT MARKETS投資平台投資即可獲利云云，俟告訴人曹紫婕於110年6月3日上網至該平台後，即佯稱為平台客服人員，若欲投資，須匯款至指定帳戶云云，致告訴人曹紫婕陷於錯誤，而依指示匯款至指定帳戶中。 告訴人 曹紫婕 分別於110年6月12日16時29分許、同日16時30分許，以網路轉帳之方式，匯款至被告陳柏均國泰世華銀行帳戶中。 5萬元 5萬元 111偵5538 5 110年5月24日某時，推由該詐欺集團某成員自稱「劉雯萱」（LINE_ID為liu886868）透過LINE通訊軟體認識告訴人莊武傑後，即向告訴人莊武傑佯稱：其在高盛證券上班，係營業員，有內線消息，但其不能下單，希望能依其指定之時間以其帳號密碼在gaoshengxx.com網站代為下單即可獲利云云，致告訴人莊武傑陷於錯誤，而自建帳號及下單，並匯款至指定帳戶中。 告訴人 莊武傑 於110年6月12日14時56分許，以網路轉帳之方式，匯款至被告陳柏均國泰世華銀行帳戶中。 9萬6,796元 111偵5539 6 110年6月初某日，推由該詐欺集團某成員，以LINE暱稱「林志強」（LINE_ID為asd121313）透過LINE通訊軟體與告訴人張麗珊互加LINE好友後，即向告訴人張麗珊佯稱：其為澳門娛樂博彩有限公司員工，可投資其公司彩票，因得知內幕消息有機會中彩票，若將款項匯至指定帳戶，其可協助購買彩票云云，致告訴人張麗珊陷於錯誤，而依指示匯款至指定帳戶中。 告訴人 張麗珊 於110年6月11日13時許，在新北市○○區○○路000號國泰世華銀行淡水分行，以臨櫃轉帳之方式，匯款至被告陳柏均國泰世華銀行帳戶中。 37萬元 111偵5540 7 110年6月3日前某時，推由該詐欺集團某成員，自稱「陳浩然」以LINE暱稱「浩然滔滔」與告訴人林麗芳互加LINE好友，並向告訴人林麗芳佯稱：其係香港永利澳門有限公司員工，因知悉內線消息，中了約新臺幣2150萬元的彩券，但須先繳保證金100多萬及疏通費用，欲向其借款云云，致告訴人林麗芳陷於錯誤，而依指示匯款至指定帳戶中。 告訴人 林麗芳 於110年6月11日15時19分許，在臺中市潭子區台灣中小企業銀行潭子分行，以臨櫃方式，匯款至至被告陳柏均國泰世華銀行帳戶中。 100萬元 111偵5541 
附表三：（併辦案號：臺灣臺中地方檢察署111年度偵字第23795
號，臺灣橋頭地方檢察署111年度偵字第13222號，臺灣雲林地方
檢察署111年度偵字第4996號）
編號 被害人 詐欺時間 詐欺方式 匯款時間 匯款金額 (新臺幣) 匯款帳戶 1 許喬鈞 (未提告) 110年6月7日某時 某詐騙集團成員透過交友軟體PAIRS及通訊軟體LINE聯繫許喬鈞，以「Jie韓子杰」之名義，佯稱能透過「ZXF山海證券」投資平台投資獲利，要依指示匯款至指定帳戶云云，致許喬鈞陷於錯誤而匯款。 110年6月11日13時35分許 4萬5000元 被告所申設之國泰世華銀行帳號000000000000號帳戶 2 張詩帖 (提告) 110年6月初某時 某詐騙集團成員透過社群網站FACEBOOK及通訊軟體LINE聯繫張詩帖，以「劉家豪」之名義，偽以交往關係而向張詩帖借貸，並要求匯款至指定帳戶云云，致張詩帖陷於錯誤而匯款。 110年6月11日15時11分許  5000元  被告所申設之國泰世華銀行帳號000000000000號帳戶 3 張雅菁 (提告) 110年5月18日某時 某詐騙集團成員透過社群網站FACEBOOK認識張雅菁，以「林凱鑫」之名義，向張雅菁佯稱其在香港彩票公司工作，有內定號碼，希望找外國人來投資，要求匯款至指定帳戶云云，致張雅菁陷於錯誤而匯款。 110年6月11日14時31分許  51萬元 被告所申設之國泰世華銀行帳號000000000000號帳戶